臺灣高雄地方法院民事判決　九十年重訴字第八號
　　原　　　告　丙○○
　　法定代理人　乙○○
　　被　　　告　甲○○
右當事人間，請求損害賠償事件，本院判決如左：
    主 　 文
被告應連帶給付原告新台幣陸佰陸拾柒萬貳仟伍佰零捌元及自民國八十九年十二月六
日起至清償日止按年息百分之五計算之利息。
原告其餘之訴駁回。
訴訟費用由被告連帶負擔。
本判決第一項於原告以新台幣貳佰貳拾貳萬元供擔保後，得假執行；但被告於假
執行實施前以新台幣陸佰陸拾柒萬元為原告預供擔保後，得免為假執行。
原告其餘假執行之聲請駁回。
    事    實
甲、原告方面：
一、聲明：
（一）被告應連帶給付原告新台幣（以下同）柒佰拾伍萬柒仟肆佰玖拾捌元，及自
      起訴狀繕本送達翌日起至清償日止按年息百分之五計算之利息。
（二）訴訟費用由被告連帶負擔。
（三）願供擔保，請求宣告假執行。
二、陳述：
（一）被告甲○○係被告財團法人台灣省高雄縣私立華德高級工業家事職業學校（下
      稱華德職校）之校車司機，於民國八十八年八月二十二日上午八時二十分許，
      駕駛該校車牌號碼ＷＴ─三二九號之大客車，沿台南市○○路由南向北行駛，
      途經明興路一一八一巷之交岔路口時，本應注意車輛行至交岔路口，右轉彎時
      ，應距交岔路口十公尺前換入外側車道，及轉彎車應讓直行車先行，而依當時
      情形，又無不能注意之情事，竟疏於注意，於右轉進入一一八一巷時，未提前
      變換至外側車道及讓直行車先行，而撞上同向由原告騎乘正行駛於其右側車號
      ＷＢＺ─六五八號之輕型機車，致原告受有創傷性肝臟碎裂合併大量腹腔出血
      、兩側血胸合併多處肋骨骨折及橫隔膜破裂、粉碎性骨盆腔骨折合併後腹腔出
      血及左側下肢脛骨及腓骨骨折等重傷害。刑事部分經台灣高等法院台南分院以
      八十九年交上易字第二一二六號判決被告甲○○有期徒刑八月確定在案。
（二）按因故意或過失，不法侵害他人之權利者，負損害賠償責任。受僱人因執行職
      務，不法侵害他人之權利者，由僱用人與行為人連帶負損害賠償責任。不法侵
      害他人之身體或健康者，對於被害人因此喪失或減少勞動能力或增加生活上之
      需要時，應負損害賠償責任。不法侵害他人之身體、健康、名譽、自由、信用
      、隱私、貞操，或不法侵害其他人格法益而情節重大者，被害人雖非財產上之
      損害，亦得請求賠償相當之金額。民法第一百八十四條第一項前段、第一百八
      十八條第一項前段、第一百九十三條第一項、第一百九十五條第一項定有明文
      。被告甲○○為被告華德職校之受僱人，原告因被告甲○○之不法侵害行為，
      受有財產上及非財產上之損害，依前開規定，原告得請求被告就原告所受之下
      列損害負連帶賠償責任：
      (1)醫療費用部分：原告因本件車禍受傷，先後於台南市立醫院、永康榮民醫院
        、財團法人長庚紀念醫院基隆分院、高雄榮民總醫院治療，支出醫療費用共
        計拾壹萬零壹佰玖拾壹元，其中包括健保職業傷病給付壹拾捌萬仟零捌
        拾肆元。
      (2)增加生活上需要：原告因重大傷病為日常生活所需購買氣墊床、輪椅、拐杖
        、醫材，計支出壹萬陸仟壹佰肆拾伍元。
      (3)看護費用：原告因本件車禍殘廢不能自理生活，需僱用專人照料，由原告之
        母代為照料，被告自應支出看護費，參酌強制汽車責任保險所明定每日看護
        費用以一千二百元計算，依長庚醫院函表明原告住院期間需專人看護，其自
        八十八年八月二十二日受傷，至九十年五月二十三日至長庚治療，同年六月
        二十三日始出院，故原告可請求之看護費用自八十八年八月二十二日至九十
        年六月二十三日止計六百七十二天，每日一千二百元，計捌拾萬陸仟肆佰元
        。
      (4)工作損失：原告本任職致韋貿易股份有限公司，每月薪資貳萬仟陸佰玖拾
        元，於八十八年八月二十二日發生本件車禍，至九十年六月十二日至長庚醫
        院開刀，依長庚醫院函覆尚須經二年治療，始可從事輕便工作，即須至九十
        二年六月始有工作能力，則原告不能工作之期間為四十五個月，計可請求壹
        佰零陸萬陸仟零伍拾元。
      (5)減少工作能力：原告為六十二年十一月十日生，於九十二年（起訴狀誤載為
        九十三年）六月為二十九歲七個月以三十歲計算，至法定強制退休年齡六十
        歲，退休年限尚有三十年，按霍夫曼計算法扣除中間利息一次給付金額為伍
        佰貳拾玖萬伍仟玖佰肆拾元，原告減少百分之四十之勞動能力，計可請求貳
        佰壹拾壹萬捌仟佰柒拾陸元。
      (6)慰撫金：被告甲○○之侵權行為致原告受有創傷性肝臟碎裂合併大量腹腔出
        血、兩側血胸合併多處肋骨骨折及橫隔膜破裂、粉碎性骨盆腔骨折合併後腹
        腔出血及左側下肢脛骨及腓骨骨折等重傷害，目前尚因骨髓炎持續於長庚醫
        院基隆分院治療中，因須遠赴台北治療，加上行動不便須有人陪同，所費時
        間、金錢非外人所能體會，且原告工值年輕即受此一重大傷害，一生幸福毀
        於一旦，所受精神痛苦難以言諭，爰請求三百萬元之精神上損害賠償。
三、證據：提出台南區車輛行車事故鑑定委員會鑑定意見書、台灣台南地方法院檢察
    署檢察官八十八年偵字第一一七三六號起訴書、台南地方法院八十八年交易字第
    三九三號刑事判決各一份、醫療費用收據五十三份、統一發票三份、職員任用書
    一份、診斷證明書四份為證。
乙、被告方面：
一、聲明：求為判決駁回原告之訴，如受不利之判決，請准予供擔保免為假執行。
二、陳述：
（一）原告起訴時原以華德高級工業家事職業學校此非法人團體為被告，以校長乙○
      ○為法定代理人，嗣變更上開被告為財團法人台灣省高雄縣私立華德高級工業
      家事職業學校，兩者主體及法定代理人完全不同，且校長亦非財團法人之法定
      代理人，被告不同意原告所為訴之變更。
（二）兩造已就本件車禍於八十八年十一月十八日成立和解，由原告之弟郭俊賢出具
      收據載明收到理賠墊付款拾萬元，原告自不得再行請求損害賠償。
（三）按刑事判決所為事實之認定，於獨立民事訴訟之裁判時本不受其拘束，上訴人
      所提之附帶民訴，既因裁定移送而為獨立之民事訴訟，則原審依自由心證為與
      刑事判決相異之認定，即無違法之可言。刑事判決所認定之事實，於獨立之民
      事訴訟，固無拘束力，惟民事法院就當事人主張之該事實，及其所聲明之證據
      ，仍應自行調查斟酌，決定取捨，不能概予抹煞。最高法院五十年台上字第八
      七二號、六十九年台上字第二六七四號判例參照。法院固得就鑑定人依其特別
      知識觀察事實，加以判斷而陳述之鑑定意見，依自由心證為判斷事實真偽之依
      據，然就證人證言之可採與否，書證之證據力如何，則應踐行調查證據之程序
      而後定其取捨。不得一任鑑定人依其一己之意思，自行判斷。倘法院不問其取
      捨之理由如何，全盤採用鑑定結論為裁判之依據，不啻將法院採證認事之職權
      行使委諸鑑定人，與鑑定僅為一種調查證據之方法之趣旨，殊有違背。最高法
      院七十九年台上字第五四０號民事判例參照。鑑定人之鑑定，雖足為證據資料
      之一種，但鑑定報告顯有疑義時，審理事實之法院，仍應調查其他必要之證據
      ，以資認定，不得專憑不實不盡之鑑定報告，作為判決之唯一證據。最高法院
      四十年台上字第七一號刑事判例參照。參以財團法人成大研究發展基金會鑑定
      意見書載明：因為明興路台南市透過南區聯絡高雄縣茄萣鄉○○○○道，交通
      量頻繁，估計此段道路交通量南往北單向每小時約在一千至一千三百輛車左右
      等語，被告甲○○因外側車道有超過十輛之機車行駛，乃因超車改在內側車道
      行駛，並在離交岔路口三十公尺前顯示右轉方向燈，且無違規之處，是本件車
      禍刑事庭委託鑑定結果，應有違誤。
（四）依本件車禍刑事案件委託長庚醫院基隆分院鑑定結果，該院認原告之病非不治
      之疾；而高雄榮民總醫院病歷資料查詢函覆表稱：端看醫院及醫師之醫療水準
      ，來決定患者存活及痊癒的機會等語，是與此內容相違背之函件均非實在。
三、證據：提出收據一份為證。
丙、本院依職權調閱台南地方法院八十八年交易字第三九三號過失傷害交通事件全卷
    ，向基隆長庚醫院函查原告之勞動能力是否有回復可能、原告支出之醫療用品、
    僱用看護人員是否有必要，向台南市立醫院、高雄榮民總醫院、永康榮民醫院、
    長庚紀念醫院基隆分院函查原告之醫療費用明細。
    理    由
一、按訴狀送達後，原告不得將原訴變更或追加他訴。但請求之基礎事實同一者或不
    甚礙被告之防禦及訴訟之終結者，不在此限，民事訴訟法第二百五十五條第一項
    第二款、第七款定有明文。本件原告於起訴狀中原以華德高級工業家事職業學校
    為被告，嗣後變更被告為財團法人台灣省高雄縣私立華德高級工業家事職業學校
    ，固已為訴之變更，然均係以上開被告為被告甲○○之僱用人此一原因事實請求
    損害賠償，其請求之基礎事實同一，且不甚礙被告之防禦及訴訟之終結，爰依民
    事訴訟法第二百五十五條第一項第二款、第七款，准予訴之變更。又校長依據法
    令綜理校務，執行董事會之決議，並受主管教育行政機關之監督，私立學校法第
    五十四條第一項定有明文。本件原告主張被告甲○○受僱於被告財團法人台灣省
    高雄縣私立華德高級工業家事職業學校擔任校車司機，被告華德職校應就被告甲
    ○○侵害原告之不法行為負連帶賠償責任，並以該校之校長乙○○為法定代理人
    ，而私立學校之董事長固應為財團法人私立學校之代表人，然選任及監督校車司
    機應屬學校一般行政事務，而為校長執行校務之之職權範圍，非私立學校法第二
    十二條所規定董事會之職權範圍，且同法第三十三條第一項規定董事長除執行本
    法所定之職權外，應尊重學校之行政權，是以本件原告起訴主張之原因事實，依
    私立學校法之規定既屬校長之職權，則原告以被告華德職校之校長乙○○為其法
    定代理人，其法定代理權自無欠缺，合先敘明。
二、本件原告主張被告甲○○係被告華德職校之校車司機，於八十八年八月二十二日
    上午八時二十分許，駕駛該校車牌號碼ＷＴ─三二九號之大客車，沿台南市○○
    路由南向北行駛，途經明興路一一八一巷之交岔路口時，本應注意車輛行至交岔
    路口，右轉彎時，應距交岔路口十公尺前換入外側車道，及轉彎車應讓直行車先
    行，而依當時情形，又無不能注意之情事，竟疏於注意，於右轉進入一一八一巷
    時，未提前變換至外側車道及讓直行車先行，而撞上同向由原告騎乘正行駛於其
    右側車號ＷＢＺ─六五八號之輕型機車，致原告受有創傷性肝臟碎裂合併大量腹
    腔出血、兩側血胸合併多處肋骨骨折及橫隔膜破裂、粉碎性骨盆腔骨折合併後腹
    腔出血及左側下肢脛骨及腓骨骨折等重傷害。被告華德職校為被告甲○○之僱用
    人，依民法第一百八十四條第一項前段、第一百八十八條第一項之規定，被告二
    人自應就原告所受損害負連帶賠償責任等語。
三、被告則以：兩造已就本件車禍於八十八年十一月十八日成立和解，由原告之弟郭
    俊賢出具收據載明收到理賠墊付款拾萬元，原告自不得再行請求損害賠償。依
    財團法人成大研究發展基金會鑑定意見書認：因為明興路台南市透過南區聯絡高
    雄縣茄萣鄉○○○○道，交通量頻繁，估計此段道路交通量南往北單向每小時約
    在一千至一千三百輛車左右等語，被告甲○○因外側車道有超過十輛之機車行駛
    ，乃因超車改在內側車道行駛，並在離交岔路口三十公尺前顯示右轉方向燈，且
    無違規之處，是本件車禍刑事庭委託鑑定結果，應有違誤。另依本件車禍刑事案
    件委託長庚醫院基隆分院鑑定結果，該院認原告之病非不治之疾；而高雄榮民總
    醫院病歷資料查詢函覆表稱：端看醫院及醫師之醫療水準，來決定患者存活及痊
    癒的機會等語，是與此內容相違背之函件均非實在等語資為抗辯。
四、原告主張之上開事實，業據其提出診斷證明書四份為證，被告雖以前揭情詞抗辯
    ，然查：被告甲○○因本件過失傷害刑事案件於台南地方法院審理時即自承於上
    開時地駕駛被告華德職校校車撞傷原告之事實，並承認當時右轉時沒注意到右方
    之原告來車及右轉時弧度太小，僅小轉彎確有過失等語（見台南地方法院八十八
    年交易字第三九三號八十九年三月二十七日訊問筆錄），且有台南市警察局交通
    隊制作之道路交通事故調查報告表一紙、照片十張及被害人之診斷證明書一紙附
    於上開卷宗足稽。另依上開道路交通事故調查報告表及現場照片觀之，被告甲○
    ○車行之明興路為四車道以上道路，被告甲○○為右轉彎車卻違規行駛於內側快
    車道，未注意左右來車，逕自內側快車道右轉入一一八一巷內，亦未於距路口前
    十公尺變換至外側車道再行右轉，而原告機車為直行車，即於該交岔路口前慘遭
    被告甲○○車撞擊，足認被告甲○○顯有過失。本件經台南地方法院送臺灣省臺
    南區車輛行車事故鑑定委員會及臺灣省車輛行車事故覆議鑑定委員會鑑定結果，
    亦認定被告甲○○「駕駛大客車，違規行駛內側車道行經號誌路口，未依規定右
    轉，且右轉未注意右側直行車輛，應負全部過失責任」，此有該二委員會八十九
    年四月二十一日南鑑字第８９０３９２號及八十九年八月二十九日府覆議字第８
    ９１３０１號鑑定意見書附於上開卷宗可憑，復經台灣高等法院台南分院送由財
    團法人成大研究發展基金會轉請成功大學交通管理系「肇事分析與諮詢中心」代
    為鑑定結果亦同上認定，有該基金會九十年六月十四日成大研基建字第１１３４
    號函附於台灣高等法院台南分院八十九年交上易字第二一二六號過失傷害卷可稽
    。被告甲○○之過失行為，與原告受傷之結果，顯有相當因果關係。被告所為抗
    辯，顯不足採。
五、按稱和解者，謂當事人約定，互相讓步，以終止爭執或防止爭執發生之契約，民
    法第七百三十六條定有明文。被告雖抗辯稱兩造已就本件車禍於八十八年十一月
    十八日成立和解云云，並提出收據一份為證，然觀諸該收據除載明原告之弟郭俊
    賢收到本件車禍理賠墊付款參拾萬元外，並未記載兩造有成立和解契約之合意或
    原告有拋棄任何權利之意思表示，是被告據上開收據主張兩造已達成和解乙節，
    尚不可採。
六、次按因故意或過失，不法侵害他人之權利者，應負損害賠償責任。受僱人因執行
    職務，不法侵害他人之權利者，由僱用人與行為人連帶負損害賠償責任。不法侵
    害他人之身體或健康者，對於被害人因此喪失或減少勞動能力或增加生活上之需
    要時，應負損害賠償責任。被害人雖非財產上之損害，亦得請求賠償相當之金額
    ，民法第一百八十四條第一項前段、第一百八十八條第一項前段、一百九十三條
    第一項、一百九十五條第一項分別定有明文。查原告因被告甲○○之過失行為而
    受有前述傷害，則原告受傷之結果與被告甲○○之過失行為間，即有相當因果關
    係，而被告甲○○受僱於被告華德職校擔任校車司機，因執行職務而發生本件車
    禍，從而原告本於侵權行為損害賠償請求權，訴請被告應連帶賠償損害，自屬於
    法有據。至原告請求被告連帶給付之各項損害賠償，是否准許，分述如次：
（一）醫療費用部分：原告因被告甲○○之過失所受傷害於台南市立醫院、高雄榮民
      總醫院、永康榮民醫院、長庚紀念醫院基隆分院住院治療，經本院向上開醫院
      函查原告之醫療費用明細，依該醫院所函覆之資料，除診斷證明書費共計貳仟
      零柒拾元，非屬治療上之支付，不應准許外，其餘均屬原告因本件車禍受傷所
      支出之醫療費用，其中僅壹拾陸萬伍仟伍佰拾柒元為原告自付額，另壹拾捌
      萬仟零捌拾肆元為健保職業傷病給付部分，此有台南市立醫院九十一年一月
      九日（九一）南市醫字第０二七號函、高雄榮民總醫院九十一年一月二十二日
      高總行字第０九一０００００四五號函、永康榮民醫院九十一年一月十四日永
      醫字第０九一００００一五六號函、長庚紀念醫院基隆分院九十一年一月十一
      日（９１）長庚院基字第００二二號函附醫療費用明細表在卷可稽，堪信為真
      實。按全民健康保險法第八十二條規定：「保險對象因汽車交通事故，經本保
      險提供醫療給付者，本保險之保險人得向強制汽車責任保險人代位請求該給付
      。」全民健康保險法為保險法之特別法，依特別法優於普通法之原則，全民健
      康保險法第八十二條應優先於保險法第一百三十五條、第一百零三之規定而為
      適用。從而全民健康保險之被保險人因汽車交通事故，經全民健康保險提供醫
      療給付者，全民健康保險之保險人自得向強制汽車責任保險之保險人代位請求
      該項給付，而依強制汽車責任保險法第三十條規定，於該範圍內，加害人或強
      制汽車責任保險之被保險人之損害賠償責任即因而免除，全民健康保險被保險
      人對加害人之損害賠償請求權亦因而喪失。（最高法院八十八年台上字第三五
      三號判決意旨參照。）又保險人辦理職業災害保險醫療給付，得經中央主管機
      關核准，委託中央健康保險局辦理。保險人依前項規定委託中央健康保險局辦
      理職業災害保險醫療給付時，被保險人遭遇職業傷害或罹患職業病應向全民健
      康保險醫事服務機構申請診療。除本條例及本細則另有規定外，保險人支付之
      醫療費用，準用全民健康保險有關規定辦理。勞工保險條例施行細則第六十六
      條定有明文。本件原告所請求之健保職業傷病醫療給付，依上開勞工保險條例
      施行細則第六十六條第二項準用全民健康保險法第八十二條之規定及前開最高
      法院判決意旨，既得由保險人代位求償，原告自不得請求被告給付上開健保職
      業傷病之醫療給付。是原告僅得就醫療費自付部分即壹拾陸萬伍仟伍佰拾柒
      元之範圍內向被告請求，逾此部分之請求，難予准許。
（二）增加生活上需要部分：原告主張因本件車禍重傷為維持日常生活所需而購買氣
      墊床、輪椅、拐杖、醫材等，計支出壹萬陸仟壹佰肆拾伍元等情，業據其提出
      統一發票三張為證，經本院檢送原告所購買上開醫護用品之收據詢問長庚醫院
      基隆分院，請該醫院說明該等醫護用品是否為醫療上所必須，該院亦函覆確屬
      原告醫療上所必須無誤，有該院九十年十一月十六日（９０）長庚院基字第二
      三八０號函一份在卷足憑。是原告此部分之請求，為有理由，應予准許。
（三）看護費用部分：原告主張因本件車禍殘廢不能自理生活，於住院期間需僱用專
      人照顧乙節，業據長庚醫院基隆分院上開函文稱：於住院期間需專人看護等語
      屬實，而原告於八十八年八月二十二日受傷，期間歷經上開四家醫院住院治療
      ，至九十年六月二十三日始自長庚醫院基隆分院出院，故原告可請求之看護費
      用自八十八年八月二十二日至九十年六月二十三日止計六百七十二天。另原告
      主張依強制汽車責任保險所明定為被告所不爭執之每日看護費用以一千二百元
      計算，每日一千二百元，則原告得請求之看護費用為捌拾萬陸仟肆佰元。是原
      告此部分之請求，為有理由，應予准許。
（四）工作損失部分：原告主張其原任職於致韋貿易股份有限公司，每月薪資貳萬
      仟陸佰玖拾元等情，業據其提出職員任用書一份為證，原告於九十年六月至長
      庚醫院基隆分院住院治療，依上開長庚醫院函覆稱：「病患其左下肢功能殘廢
      ，故確定治療期間喪失勞動力，傷勢至少需二年的治療，但不可能完全復原，
      亦為治療好後，可從事較輕便之工作」等語，是原告主張至九十二年六月始有
      工作能力應屬可採，則原告於八十八年八月至九十二年五月不能工作，其請求
      四十五個月之工作損失，計壹佰零陸萬陸仟零伍拾元部分，為有理由。
（五）減少勞動能力部分：按被害人因身體健康被侵害而喪失勞動能力所受之損害，
      其金額應就被害人受侵害前之身體健康狀態、教育程度、專門技能、社會經驗
      等方面酌定之，不能以一時一地之工作收入為準，最高法院六十三年台上字第
      一三九四號判例參照。經查：原告發生車禍前每月工作薪資為貳萬仟陸佰玖
      拾元，業如上述，而原告因本件車禍受傷，其傷勢相當於勞工保險殘廢給付標
      準表下肢機能障害第一百三十六項之一下肢三大關節中，有二大關節喪失機能
      者，減少勞動能力比率約百分之四十，此有長庚醫院上開函附卷可證。被告雖
      據本件車禍刑事案件於台灣高等法院台南分院審理時，長庚醫院基隆分院及高
      雄榮民總醫院所為之鑑定結果抗辯稱上開長庚醫院於本院之鑑定結果有不實之
      處，然觀諸高雄榮民總醫院予台灣高等法院台南分院之病歷資料函覆表僅稱：
      至於是否難治，端看醫院及醫師之醫療水準，來決定患者存活及痊癒的機會。
      由患者厚重的病歷紀錄、漫長的就醫時間來看，當然難治等語，此有高雄榮民
      總醫院九十年八月十七日（九十）高總行字第九００六八０四號函附病歷資料
      函覆表一份附於該院卷宗足稽，其並未論及原告之勞動能力是否有回復之可能
      。另長庚醫院基隆分院係稱：病人之左脛腓骨折因為合併骨髓炎及骨缺損，癒
      合不良，所以無法完全痊癒，故此病屬於治療上之重傷害（亦即並非不治之疾
      ，但亦非輕傷，需要至少一至二年以上的治療之重傷害），此有該醫院九十年
      八月二十日（９０）長庚院基字第一七二０號函附於上開卷宗可證，是該醫院
      前亦稱原告無法完全治癒，與該院函覆本院之鑑定結果亦無矛盾之處，被告上
      開抗辯，亦不足採。而原告為六十二年十一月十日生，於九十二年六月為二十
      九歲七個月，至法定強制退休年齡六十歲（勞動基準法第五十四條第一項第一
      款參照）尚有三十年又五個月，原告此部分主張以三十年為基礎計算，依民事
      訴訟法採處分權主義，尚無不可。則依霍夫曼計算法扣除中間利息一次給付，
      其金額應為貳佰壹拾壹萬捌仟佰柒拾陸元（計算式為：23690*12*18.000000
      00*40%=0000000，元以下四捨五入）。原告此部分之請求，為有理由，應予准
      許。
（六）精神慰撫金部分：原告因本次車禍事故，受有創傷性肝臟碎裂合併大量腹腔出
      血、兩側血胸合併多處肋骨骨折及橫隔膜破裂、粉碎性骨盆腔骨折合併後腹腔
      出血及左側下肢脛骨及腓骨骨折等重傷害，雖經二年之多次手術治療，仍患有
      左側脛骨慢性骨髓炎，且現仍骨瘦如柴等情，有診斷證明書一份在卷足憑，且
      經本院當庭勘驗原告屬實。是以原告二十餘歲之年齡，本應屬人生最美好之階
      段，竟遭此重創，二年來歷經多次手術，身體上及精神上所受痛苦折磨自不待
      言。又被告甲○○原為被告華德職校司機，現在監執行中，被告華德職校財產
      總額為玖仟伍佰零壹萬伍仟肆佰伍拾肆元，此有法人登記證書一份附卷可佐，
      本院審酌原告所受之痛苦程度及兩造之身分、地位、經濟能力等，認原告請求
      佰萬元尚嫌過高，應予核減為貳佰捌拾萬元，方屬公允，逾此數額之請求，
      為無理由。
七、末查：原告之弟即訴外人郭俊賢已於八十八年十一月十八日自被告處受領拾萬
    元乙節，有兩造所不爭執之收據一張為證，又原告車禍後自八十八年八月二十三
    日起至同年十月二十二日止，均在高雄榮民總醫院加護病房急救，且期間因氣管
    插管及氣管造口，完全喪失語言表達能力，乃由訴外人郭俊賢為代行告訴人等情
    ，有上開八十九年交上易字第二一二六號刑事判決一份附卷可稽，是訴外人郭俊
    賢當時應有代理原告受領之權，則原告受領拾萬元金額範圍內，已免除被告之
    損害賠償責任，是此部分金額自應予以扣除。
八、綜上所述，原告依侵權行為之法律關係，請求被告連帶給付陸佰陸拾柒萬貳仟伍
    佰零捌元及自起訴狀繕本送達被告之翌日即八十九年十二月六日起至清償日止，
    依年息百分之五計算之利息部分，為有理由，應予准許。逾此範圍之請求，為無
    理由，應予駁回。
九、兩造均陳明願供擔保，聲請宣告假執行，或免為假執行，經核原告勝訴部分，合
    於法律之規定，爰酌定相當之擔保金額宣告之；其餘假執行之聲請，因訴之駁回
    而失所依附，不予准許。
十、據上論結，本件原告之訴，為一部有理由，一部無理由，並依民事訴訟法第七十
    九條但書、第八十五條第二項、第三百九十條第二項、第三百九十二條，判決如
    主文。
中　　　華　　　民　　　國　　九十一　　年　　　三　　　月　二十六　　 日
                              臺灣高雄地法院民事第五庭
~B審判長法官  黃國川
~B法　　　官  汪怡君
~B法　　　官　吳錦佳
右為正本係照原本作成。
如對本判決上訴，須於判決送達後廿日內向本院提出上訴狀。
中　　　華　　　民　　　國　　九十一　　年　　　三　　　月　二十六　　 日
~B法院書記官　馮欽鳳
